ru: Конструкция игрушки для ванны с отверстиями для слива воды: Сливные отверстия; Открытая конструкция (полностью высыхает); Герметичная (без проникновения воды); Другое
vi: Thiết kế thoát nước đúc sẵn cho đồ chơi tắm: Lỗ thoát nước; Thiết kế mở (khô hoàn toàn); Kín (nước không lọt vào); Khác
es: Diseño de drenaje moldeado para juguetes de baño: Orificios de drenaje; Diseño abierto (se seca completamente); Sellado (sin entrada de agua); Otro
it: Giocattolo da bagno con design di scarico sagomato: Fori di drenaggio; Design aperto (si asciuga completamente); Sigillato (nessuna infiltrazione d’acqua); Altro
ko: 목욕 장난감 배수 설계: 배수 구멍; 개방형 디자인(완전 건조); 밀봉(물 유입 없음); 기타
fi: Kylpylelu, jossa on vedenpoistorakenne: Tyhjennysreiät; Avoin rakenne (kuivuu kokonaan); Sinetöity (ei vedenpääsyä); Muu
nl: Badspeelgoed gegoten afvoerontwerp: Afvoergaten; Open ontwerp (droogt volledig); Gesloten (geen waterbinnendringing); Overig
hr-HR: Dizajn cijeđenja igračke za kadu: Otvori za cijeđenje; Otvoreni dizajn (potpuno se suši); Zatvoreno (bez ulaska vode); Ostalo
ja: お風呂用おもちゃ成形排水口設計: 水切り穴; オープンデザイン (完全乾燥); 密閉型 (水が浸入しない); その他
sv: Badleksak med gjuten avloppsdesign: Dräneringshål; Öppen design (torkar helt); Förseglad (inget vatten tränger in); Övrigt
pl: Konstrukcja odpływu zabawki kąpielowej: Otwory drenażowe; Otwarta konstrukcja (w pełni wysycha); Uszczelnione (bez dostępu wody); Inne
el: Σχεδιασμός με ενσωματωμένη αποστράγγιση (molded-drain design) στο παιχνίδι μπάνιου: Οπές αποστράγγισης; Ανοιχτός σχεδιασμός (στεγνώνει πλήρως); Σφραγισμένο (χωρίς εισχώρηση νερού); Άλλο
bg-BG: Формован дизайн за оттичане на водата при играчки за баня: Отвори за отцеждане; Отворен дизайн (изсъхва напълно); Запечатан (без проникване на вода); Друго
pt-PT: Brinquedo de banho com design de ralo moldado: Orifícios de drenagem; Design aberto (seca totalmente); Selado (sem entrada de água); Outro
zh-TW: 浴缸玩具模製排水設計: 排水孔; 開放式設計 (可完全晾乾); 密封設計 (不進水); 其他
da: Badelegetøj med støbt afløbsdesign: Afløbshuller; Åbent design (tørrer helt); Forseglet (vand trænger ikke ind); Andet
de: Design mit integriertem Abfluss bei Badespielzeug: Abflusslöcher; Offenes Design (trocknet vollständig); Versiegelt (kein Wassereintritt); Sonstige
fr: Structure de drainage moulée du jouet de bain: Trous d’égouttage; Design ouvert (séchage complet); Scellé (sans infiltration d’eau); Autre
sl-SI: Igračka za kopanje z vgrajeno odtočno odprtino: Luknje za odtekanje; Odprta zasnova (se popolnoma posuši); Zaprto (brez vdora vode); Drugo
zh-CN: 洗澡玩具模塑排水设计: 沥水孔; 开放式设计（完全干燥）; 密封（不进水）; 其他
cs: Koupelová hračka s tvarovaným odtokem: Odtokové otvory; Otevřený design (zcela vyschne); Utěsněné (bez vniknutí vody); Jiné
tr: Banyo oyuncağı tahliye tasarımı: Tahliye delikleri; Açık tasarım (tamamen kurur); Mühürlü (su almaz); Diğer
hu: Fürdőjáték formázott lefolyós kialakítása: Vízelvezető lyukak; Nyitott kialakítás (teljesen megszárad); Zárt (nem jut be víz); Egyéb
nb: Badeleke med støpt avløpsdesign: Dreneringshull; Åpent design (tørker helt); Forseglet (slipper ikke inn vann); Annet
th: ของเล่นอาบน้ำแบบมีช่องระบายน้ำในตัว: รูระบายน้ำ; ดีไซน์แบบเปิด (แห้งสนิท); ปิดผนึก (น้ำไม่เข้า); อื่นๆ
lt-LT: Vonios žaislas su išliejimo angomis: Vandens išleidimo angos; Atviras dizainas (visiškai išdžiūsta); Sandaru (nepatenka vanduo); Kita
en: Bath toy molded-drain design: Drain holes; Open design (fully dries); Sealed (no water ingress); Other
sk-SK: Dizajn hračky do kúpeľa s tvarovaným odtokom: Odvodňovacie otvory; Otvorený dizajn (úplne vyschne); Utesnené (bez vnikania vody); Iné
ro-RO: Design turnat de scurgere pentru jucăria de baie: Orificii de scurgere; Design deschis (se usucă complet); Sigilat (fără pătrunderea apei); Altele
pt-BR: Brinquedo de banho com design de drenagem moldada: Furos de drenagem; Design aberto (seca totalmente); Selado (sem entrada de água); Outros